臺灣屏東地方法院民事裁定              99年度簡上字第60號
上  訴  人  潘榮宗
            邱晉基
共      同
訴訟代理人  徐豐益律師
被上訴人    唐曉旭
上列當事人間請求確認本票債權不存在事件，上訴人對於中華民
國100 年8 月17日本院99年度簡上字第60號第二審判決提起上訴
，本院裁定如下：
    主  文
上訴駁回。
第三審訴訟費用由上訴人負擔。
    理  由
一、按對於簡易訴訟程序之第二審裁判，其上訴利益逾民事訴訟
    法第466 條所定之額數者，當事人僅得以其適用法規顯有錯
    誤為理由，逕向最高法院提起上訴或抗告；對於簡易訴訟程
    序之第二審裁判，提起第三審上訴或抗告，須經原裁判法院
    之許可；前項許可，以訴訟事件所涉及之法律見解具有原則
    上之重要性者為限。民事訴訟法第436 條之2 第1 項、第43
    6 條之3 第1 、2 項分別定有明文。又所謂適用法規顯有錯
    誤，係指原第二審判決就其取捨證據所確定之事實適用法規
    顯有錯誤而言，至其認定事實不當及判決不備理由或理由矛
    盾，則不在該條項適用之列（最高法院80年度台上字第1326
    號判例、88年度台簡抗字第27號裁定意旨參照）。
二、上訴意旨略以：原審判決事實及理由欄第六、(二)、1 部分，
    以兩造所簽訂之債務分期清償承諾書上記載：「玆因甲方（
    即上訴人邱晉基）、乙方（即上訴人潘榮宗）共積欠吳子聖
    新台幣（下同）佰萬元，而前該債權業已移轉予張秋紫…
    …就尚未清償之債務，立書人願簽立97年10月30日為到期日
    之同額本票各乙紙，以為擔保……」等語，據以認定吳子聖
    因積欠被上訴人借款債務無法清償，而將其對上訴人之300
    萬元投資款債權讓與被上訴人，上訴人簽發如附表所示之本
    票交付被上訴人，則係用以擔保渠等對被上訴人所負之債務
    。惟吳子聖既將投資款債權轉讓予張秋紫，何能就同一債權
    再讓與被上訴人？前開原因事實顯不相容，原審未詳加闡釋
    ，遽為上訴人敗訴之判決，自難謂無判決理由矛盾之情形云
    云，爰提起第三審上訴。
三、經查，上訴人雖指稱原審有判決理由矛盾之情形，惟核其書
    狀所述，無非係指摘原審取捨證據、認定事實之職權行使不
    當，依前揭說明，上開事由尚非屬適用法規顯有錯誤之情形
    ，上訴人執此為上訴理由，於法已有未合，尤難謂涉及何等
    具有原則上重要性之法律見解。揆諸首開意旨，上訴人就本
    院99年度簡上字第60號第二審判決提起上訴，即難認合法，
    自不應許可，爰裁定駁回其上訴。
四、依民事訴訟法第436 條之3 第3 項、第436 條之2 第2 項、
    第95條、第78條、第85條第1項前段，裁定如主文。
中    華    民    國   100    年    9     月    28    日
                  民事第二庭    審判長法  官  春生
                                      法  官  陳威宏
                                      法  官  程士傑
正本係照原本作成。
如不服本裁定應於送達後十日內向本院提出抗告狀，並繳納抗告
費新臺幣一千元。
中    華    民    國   100    年    9     月    29    日
                                      書記官  李家維